臺灣嘉義地方法院刑事判決　　　　　　　 94年度易字第278號
公　訴　人　臺灣嘉義地方法院檢察署檢察官
被　　　告　甲○○
　　　　　　　　　（現另案於嘉義監獄鹿草分監執行）
指定辯護人　本院公設辯護人　丁○○
上列被告因竊盜案件，經檢察官提起公訴（94年度偵字第3447號
），本院合議庭裁定由受命法官獨任行簡式審判程序後，判決如
下：
    主  文
甲○○連續攜帶兇器竊盜，累犯，處有期徒刑肆月，如易科罰金
，以百元折算壹日。
    事  實
一、甲○○為中度智障之人，其現實判斷能力及自我控制能力不
    佳，衝動控制困難，為精神耗弱之人，其前於92年間因竊盜
    案件，經本院以92年度簡字第1397號判處有期徒刑6月確定
    ，甫於民國92年12月24日易科罰金執行完畢，竟仍不知悔改
    ，意圖為自己不法之所有，基於竊盜之概括犯意，先於94年
    6月9日14時40分許，在嘉義市○○路617號地下2樓，徒手竊
    取乙○○所有之螺絲起子1把，繼於同日14時50分許，以上
    開客觀上足對人之生命、身體、安全構成威脅，具有危險性
    而可作為兇器使用之螺絲起子，撬開嘉義市○○路443號丙○○住處之門鎖，而侵入其住處（毀損及侵入住宅部分未據
    告訴），並竊取丙○○所有之現金新台幣（下同）2200元得
    手，嗣經丙○○發現追躡至同址一樓『虎克船長遊藝場』將
    其逮捕後，報警處理，始查悉上情。
二、案經嘉義市警察局第一分局報請臺灣嘉義地方法院檢察署檢
    察官偵查起訴。
    理  由
一、按除被告所犯為死刑、無期徒刑、最輕本刑為3年以上有期
    徒刑之罪或高等法院管轄第一審案件者外，於法院行準備程
    序進行中，被告先就被訴事實為有罪之陳述時，審判長得告
    知被告簡式審判程序之旨，並聽取當事人、代理人、辯護人
    及輔佐人之意見後，裁定進行簡式審判程序；且受命法官行
    準備程序，與法院或審判長有同一之權限；又簡式審判程序
    之證據調查，不受刑事訴訟法第159條第1項、第161條之2、
    第161條之3、第163條之1及第164條至第170條規定之限制，
    刑事訴訟法第273條之1第1項、第279條第2項前段、第273條
    之2分別定有明文。查本件被告甲○○所犯為死刑、無期
    徒刑、最輕本刑為3年以上有期徒刑以外之罪，且非高等法
    院管轄第一審之案件，經本院合議庭裁定由受命法官行準備
    程序時，被告就被訴事實為有罪之陳述後，復經本院合議庭
    裁定由受命法官獨任行簡式審判程序，是其證據之調查，自
    不受刑事訴訟法第159條第1項、第161條之2、第161條之3、
    第163條之1及第164條至第170條規定之限制，合先敘明。
二、上開竊盜之犯罪事實，業據被告甲○○於本院審理中均坦承
    不諱，核與證人即被害人乙○○、丙○○於警訊時所述之被
    害情節相符，並有贓物認領保管書2紙、被害報告2紙、照片
    4幀附卷可稽，及警方逮捕被告時所扣得之螺絲起子1支在卷
    足按，被告自白與事實相符，被告竊盜之犯行，事證明確，
    堪以認定，應予依法論科。
三、按刑法第321條第1項第3款所謂之「兇器」，其種類並無限
    制，凡客觀上足以對人之生命、身體、安全構成威脅，具有
    危險性之兇器均屬之，且祇須於犯罪時攜帶此種具有危險性
    之兇器為已足，並不以攜帶之初即有行兇之意圖為必要（最
    高法院79年度台上字第5253號判例參照）。經查，被告甲○○竊盜所用之螺絲起子1支，係被告所攜往，且係金屬製品
    ，質硬型尖，長度約25公分等情，已據被告供述明確，客觀
    上為足以殺傷人之生命、身體安全之器械，顯為具有危險性
    之兇器（最高法院78年度台上字第4422號裁判參照）。故核
    被告所為，就竊取被害人丙○○現金2200元部分，係犯刑法
    第321條第1項第3款之攜帶兇器竊盜罪，就竊取被害人乙○○所有之螺絲起子部分係犯刑法第320條第1項之普通竊盜罪
    。被告上開2次竊盜行為，時間緊接，所犯構成要件相同，
    雖有普通竊盜與攜帶兇器竊盜之分，仍成立連續犯，應依刑
    法56條規定論以較重之攜帶兇器竊盜罪，並加重其刑。查被
    告前於92年間因竊盜案件，經本院以92年度簡字第1397 號
    判處有期徒刑6月確定，甫於民國92年12月24日易科罰金執
    行完畢等情，有臺灣高等法院被告前案紀錄表在卷可查，其
    於刑之執行完畢後5年內再犯本件有期徒刑以上之本罪，為
    累犯，應依刑法第47條規定，加重其刑。又被告為中度智障
    之人，其於行為時，現實判斷能力及自我控制能力不佳，衝
    動控制困難等情，有財團法人長庚紀念醫院94年9月21日函
    附卷可稽，且經本院93年度訴字第459號被告被訴竊盜案件
    中送精神鑑定，有長庚紀念醫院嘉義分院精神鑑定報告書1
    份附卷可參，被告為精神耗弱之人，爰依刑法第19條第2項
    之規定減輕其刑。並依刑法第70條、第71條之規定，其刑有
    兩種加重事由，遞加重之，並先加後減。審酌被告前有多次
    竊盜紀錄，且經本院於94年6月2日以93年度訴字第459號判
    處連續於夜間侵入住宅竊盜後，又於上開案件宣判後不久之
    同年月9日犯下本件竊盜犯行，素行不良，其犯罪之動機、
    目的、手段、智識程度不高、犯罪後坦承犯行，且已將竊得
    之財物返還被害人等一切情狀，量處如主文所示之刑。
據上論結，應依刑事訴訟法第299條第1項前段、第273條之1第1
項，刑法第321條第1項第3款、第320條第1項、第56條、第47條
、第19條第2項、第41條第1項，罰金罰鍰提高標準條例第1條前
段、第2條，判決如主文。
本案經檢察官王振名到庭執行職務。
中　　華　　民　　國　　94　　年　　10　　月　　31　　日
                  刑事第二庭    法　官　洪嘉蘭
以上正本證明與原本無異。
如不服本判決，應於判決送達後10日內，向本院提出上訴狀。
中　　華　　民　　國　　94　　年　　10　　月　　31　　日
                        　    　書記官　吳明蓉
附錄法條：
中華民國刑法第321條第1項第3款
犯竊盜罪而有左列情形之一者，處 6 月以上、 5 年以下有期徒
刑：
三  攜帶兇器而犯之者。
